【裁判字號】    90,自,106
【裁判日期】    900629
【裁判案由】    詐欺
【裁判全文】
臺灣板橋地方法院刑事裁定                            九十年度自字第一六號
    自  訴  人  乙○○
    被      告  甲○○
右列被告因詐欺案件，經自訴人提起自訴，本院裁定如左：
    主  文
自訴駁回。
    理  由
一、按法院或受命法官於自訴案件第一次審判期日前訊問及調查結果，如認為案件有
    刑事訴訟法第二百五十二條至第二百五十四條之情形者，得以裁定駁回其自訴，
    同法第三百二十六條第三項定有明文。
二、自訴意旨略以：被告甲○○於民國八十六年四月七日，以小孩生病需款就醫為由
    ，向自訴人乙○○詐借現金新台幣（下同）三萬元，並佯稱一星期後即八十六年
    四月十三日即可清償，復簽發發票日八十六年四月十三日、票面金額三萬元之本
    票乙紙作為擔保，詎被告屆期竟未依約清償借款，經屢次催討，被告亦置之不理
    ，因認被告涉有刑法第三百三十九條第一項之詐欺取財罪嫌云云。
三、訊據被告固對於八十六年四月七日向自訴人借款三萬元乙節直承不諱，惟堅詞否
    認有何詐欺取財之犯行，並辯稱：因伊另向自訴人承租車輛使用，故於借得上開
    款項後，連同租金及借款利息，每月均給付利息二千餘元，共給付一年餘，後因
    經濟陷入困境始無力給付利息及清償借款等語。經查：被告於八十六年四月七日
    向自訴人借款後，每月均有給付利息乙節，為自訴人所是認（詳本院九十年六月
    十二日訊問筆錄），既被告自八十六年四月七日向告訴人借貸時，利息即按月給
    付，衡情，倘被告自始即係基於借款不還之詐欺意圖，其向自訴人舉債時，何以
    未曾於取得款項後，立即逃之夭夭，反而自借貸關係成立之時起，按月給付利息
    ，直至一年後經濟陷於困境而無力給付利息之時止？次者，被告於九十年六月十
    二日，已與自訴人達成和解，同意每月清償五千元，自訴人並表明撤回本件自訴
    之事實，並據自訴人供承在卷（詳同日訊問筆錄），並有和解書乙紙在卷可參，
    足認被告並無不法所有之意圖甚明。至自訴人固指述：被告以小孩生病需款就醫
    為由，向其詐借三萬元，並詐稱一星期即可清償，復簽發本票乙紙作為擔保云云
    ，惟此均為被告所否認，被告並陳稱：為繳納保險費始向自訴人借款，借款時未
    言明一星期即可清償，亦未簽發本票乙紙作為擔保，係於自訴人要求伊清償借款
    時，伊始簽發上開本票作為擔保等語，此外，復查無其他證據足認被告確有向自
    訴人陳稱小孩需款就醫而詐借款項之情事，自難以自訴人單方面之指訴，遽入被
    告於罪。從而，被告犯罪嫌疑尚有不足，爰依刑事訴訟法第三百二十六條第三項
    之規定，裁定駁回自訴。
據上論斷，應依刑事訴訟法第三百二十六條第三項、第二百五十二條第十款，裁定如
主文。
中    華    民    國      九十      年      六      月      二十九    日
                                  臺灣板橋地方法院刑事第四庭
                                          法  官  游  秀  雯
右正本證明與原本無異。
如不服本裁定，應於送達後五日內，向本院提出抗告狀。
                                          書記官  陳  怡  真
中    華    民    國      九十        年      七      月      二        日


司法院資訊處製作；財團法人民間司法改革基金會備份。
